# 整体转让过程中房屋评估值为 0 的处理

提问人：zzjing 时间：2016-11-20 23:48:19
A公司从其关联单位B整体购入B的整体资产、负债，B注销，其中房屋建筑物的账面价值 360 万，但经评估机构评估后评估值为 0 （评估机构的理由是B自身已不再经营且由于房屋状态问题不易出租出售），后A做为其关联方由集团安排按照评估机构评估的净资产价值为支付对价即接收了B所有资产及债权债务，后税务局认为房屋评估值不恰当，经税务局指定的评估机构再次评估的评估值为 300万，A在办理房产的产权转移时缴纳契税等相关费用 12 万元，现对此房产A的入账价值是否即为缴纳的契税 12 万元即可

回答人：chenyiwei
根据《企业会计准则第 4 号——固定资产》第十一条：“投资者投入固定资产的成本，应当按照投资合同或协议约定的价值确定，但合同或协议约定价值不公允的除外。” 对于从关联方购入的固定资产，作价显失公允的，也应参照上述规定，对取得的固定资产按其公允价值入账，同时贷记资本公积。